【裁判字號】    88,訴,816
【裁判日期】    900719
【裁判案由】    證券交易法
【裁判全文】
臺灣臺北地方法院刑事判決                          八十八年度訴字第八一六號
    公  訴  人  臺灣臺北地方法院檢察署檢察官
    被      告  辛○○
    選任辯護人  邱創舜
    被      告  庚○○
                戊○○
    選任辯護人  傅祖聲
                張卓立
                楊文淵
    被      告  乙○○
    選任辯護人  孫天麒律師
    被      告  丁○○
    選任辯護人  徐慧芬
                葉宏基
    被      告  甲○○
                丙○○
    共      同
    選任辯護人  谷湘儀
右列被告因違反證券交易法案件，經檢察官提起公訴（八十七年度偵字第二○七三八
號、八十七年度偵字第二○七三九號），本院判決如左：
    主      文
辛○○、庚○○均無罪。
戊○○、乙○○、丁○○、甲○○、丙○○部分免訴。
    理      由
一、公訴意旨以：
（一）被告辛○○、庚○○二人分別為擎碧建設股份有限公司 (下稱擎碧建設公司）
      之董事長、副董事長，與梁柏薰、己○ (梁柏薰、己○二人涉違反證券交易法
      罪嫌，另併他案審理）等人共同基於概括犯意聯絡與行為分擔，於民國八十六
      年五月間，見上市公司國賓陶瓷股份有限公司 (下稱國賓瓷公司）之董監事大
      量出脫股票，擎碧建設公司有意入主，見有機可趁，渠等四人意圖抬高集中交
      易市場之交易價格，互相通謀，自行或以他人名義連續以高價買入之後，梁柏
      薰即以其經營之大合群、大同盟投資公司員工廖慶芳、王煌樟及友人蔡正德等
      人為人頭連續買進國賓瓷公司股票，共約二千五百張，己○以人頭尚淑慧、被
      告乙○○等人頭連續購買國賓瓷公司股票共約一萬四千張。辛○○即以擎揚投
      資股份有限公司（下稱擎揚投資公司）買股票六十萬股，加上辛○○個人持股
      二百零五萬一千股，庚○○十萬股，股權無法掌握國賓瓷公司，二人遂於八十
      六年七月廿三日與梁柏薰、己○，在臺北市○○○路力霸飯店簽訂協議，雙方
      協議二萬張國賓瓷公司股票須等到八十六年七月卅一日臨時股東會選董監事，
      擎碧建設公司掌握經營權後，於八十六年九月卅日才可出售，擎碧建設公司必
      須護盤，維持國賓瓷公司股價於新臺幣（下同）卅五元，若股價上漲，卅五元
      以上雙方均分，卅五元以下歸張、梁二人，張、梁必須在國賓瓷公司股東會全
      力支持擎碧建設公司取得經營權，辛○○並簽發交付彰化銀行中正分行帳號0
      0000000支票總面額一億六千四百萬元與梁某，以補貼梁、張二人幫擎
      碧建設公司鎖碼國賓瓷公司期間股價下跌差價之損失，辛○○另藉報紙採訪之
      機會，釋出擎碧建設公司有意入主國賓瓷公司，希藉炒高股價，吸引投資人買
      進。俟擎碧建設公司入主國賓瓷公司後，股價上漲，再俟機出脫以獲利。於八
      十六年七月卅一日國賓瓷公司股東會改選時，擎碧建設公司以擎揚投資公司名
      義奪得九席董事、二席監事，並在該次股東會立即提出八億元現金增資，且利
      用一些知名人士為該公司法人股東及發布利多，如八十七年每股配一元，八十
      八年每股配五元，企圖炒高股價以股票換鈔票，事實上卻在發布利多時，陸續
      全部出清股票，致使投資人買進該股票遭套牢。因認被告辛○○、庚○○二人
      所為，係違反證券交易法第一百五十五條第一項第三款、第四款、第六款之規
      定，犯同法第一百七十一條罪嫌云云。
（二）被告丁○○為統一證券股份有限公司敦南分公司 (下稱敦南分公司）營業員，
      為證券商從業人員，明知依財政部證券管理委員會頒布之「證券商負責人暨業
      務人員管理規則」第十六條第二項第八款「證券商負責人與業務人員不得以他
      人或親屬名義供客戶買賣有價證券」、第九款「與客戶有借貸款項、有價證券
      或為借貸款項、有價證券之媒介情事」規定及證券商管理規則第三十六條第三
      款規定「證券商經營業務不得提供帳戶供客戶買賣有價證券」等規定。丁○○
      竟與丙種金主被告甲○○共同基於犯意聯絡與行為分擔，由甲○○提供一千五
      百萬元與丁○○從事丙種墊款，並言明每萬元每日收取利息五元，並提供其及
      其姐之親戚邱錦澄、邱美惠二人之證券存摺帳戶與丁○○轉交不詳姓名者買賣
      股票用，並收取三成之保證金。丁○○並提供其弟媳婦尚淑慧在敦南分公司之
      證券存摺帳戶借與己○使用買賣國賓瓷公司股票，並與被告乙○○共同基於犯
      意聯絡與行為分擔，丁○○媒介金主乙○○，將乙○○之資金三千萬元，借與
      己○買賣國賓瓷公司股票，並言明每萬元每日收取利息六元，言明以乙○○之
      證券存摺帳戶買賣股票，為保障金主乙○○，並須支付三成之保證金與乙○○
      ，買賣股票在乙○○帳戶。黃龍公司總經理即被告戊○○與被告丙○○共同基
      於犯意聯絡，由戊○○提供二千萬元及在敦南分公司證券帳號五八二八－九號
      與丙○○買賣股票，並言明每萬元每日收取利息六元，丙○○支付三成之保證
      金與戊○○，並買賣在戊○○帳戶內。因認被告丁○○、戊○○、甲○○、乙○○、丙○○等觸犯證券商負責人暨業務人員管理規則第十六條第二項第八款
      、第九款及證券商管理規則第三十六條第三款規定，犯證券交易法第一百七十
      七條第三款之罪嫌。
二、無罪部分（即被告辛○○、庚○○部分）
（一）按犯罪事實應依證據認定之，無證據不得推定其犯罪事實，刑事訴訟法第一百
      五十四條定有明文。又所謂認定犯罪事實之證據，係指足以認定被告確有犯罪
      行為之積極證據而言，如未發現相當證據，或證據不足以證明，自不能以推測
      或擬制之方法，以為裁判基礎。且刑事訴訟上證明之資料，無論其為直接證據
      或間接證據，均須達於通常一般人均不致於有所懷疑，而得確信其為真實之程
      度，始得據為有罪之認定，若其關於被告是否犯罪之證明未能達此程度，而有
      合理性懷疑之存在，致使無從形成有罪之確信，根據「罪證有疑，利於被告」
      之證據法則，即不得遽為不利被告之認定，其以情況證據（即間接證據）斷罪
      時，尤須基於該證據在直接關係上所可證明之他項情況事實，本乎推理作用足
      以確證被告有罪，方為合法，不得徒憑主觀上之推想，將一般經驗上有利被告
      之其他合理情況逕予排除，此觀諸最高法院七十六年臺上字第四九八六號、三
      十二年度上字六七號判例意旨亦甚明顯。次按，證券交易法第一百五十五條第
      一項第四款之連續交易操縱行為，係以意圖抬高或壓低集中交易市場某種有價
      證券之交易價格，自行或以他人名義，對該有價證券，連續以高價買入或以低
      價賣出，為其規範要件；違反之者，始得依同法第一百七十一條之規定處罰。
      且證券交易法第一百五十五條之立法理由謂：本條明文禁止操縱市場行情行為
      ，目的在於維護證券市場機能之健全，以維持證券交易秩序並保護投資人。而
      證券集中交易市場主要功能之一，在於形成公平價格，而公平價格之形成，繫
      於市場機能之健全，亦即須維護證券市場的自由運作。在自由市場中，有價證
      券的交易，係基於投資人對於證券價值的體認，形成一定的供需關係，並由供
      需關係決定其交易價格。而操縱市場行情的行為，將扭曲市場的價格機能，因
      此必須加以禁止，以避免由於人為的操縱，創造虛偽交易狀況與價格假象，引
      人入甕，使投資大眾受到損害。而最高法院七十四年度臺上字第五八六一號判
      決認為：證券交易法第一百七十一條所定違反同法第一百五十五條第四款規定
      對於在證券交易所上市之有價證券不得有意圖影響市場行情，對於某種有價證
      券連續以高價買入或以低價賣出之罪，必須行為人主觀上有影響市場行情之意
      圖，客觀上有對於某種有價證券連續以高價買入或低價賣出之行為，始克成立
      。故依前述立法理由及最高法院判決之見解，於判斷是否有違反證券交易法第
      一百五十五條第一項第四款行為，非僅單純以販入、售出股票為判斷標準，尚
      須審酌行為人主觀上是否有影響市場行情之意圖，始該當構成要件。如行為人
      不具上述意圖，或無操縱之故意，或其上述連續行為尚未至足以影響證券市場
      之公正性及投資人對其信賴度，或雖足以影響若干而有正當理由者，即與該罪
      之構成要件有異；至行為人主觀上是否有影響市場行情之意圖，又應衡諸客觀
      事實憑以認定。蓋我國股票市場乃係公開買賣市場，投資人在證券公司開戶，
      均可透過各該公司買賣已核准上市之股票，投資人所以買賣上市股票，在正常
      情形下，大抵皆以經分析、研究後，認獲利高或值得長期投資，可參與公司經
      營之股票則買，獲利低或不值得長期投資之股票則賣；如某股票獲利多且該公
      司持續穩定發展、前景看好、值得長期投資並進而參與公司經營則當然大量買
      進。再依我國目前交易制度，以同時價格優先為原則，若欲大筆成交則需開盤
      交易前以漲停板價格掛進，始可優先成交，又為防止人為不當之炒作，乃有當
      日漲跌幅百分之七之限制，且每筆交易不得超過五百張 (五十萬股），倘擬大
      量買進，唯有以漲停板之高價連續分筆買進，斯時勢必價量俱揚。是價量俱揚
      ，並非必是行為人主觀上有影響市場行情之意圖，故認定行為人主觀上是否有
      影響市場行情之意圖，應自行為人買賣交易之價量，參酌當時集中交易市場及
      同類股票之價量之變化以判斷特定股票之漲跌有無人為炒作操縱之主觀犯意。
      再綜合目前學說及實務上於個案中認定是否有該當於證交法第一百五十五條第
      一項第四款意圖抬高或壓低集中交易市場某種有價證券之交易價格，自行或以
      他人名義，對該有價證券連續以高價買入或以低價賣出之見解，則須考量：（
      １）股票之價、量變化是否背離集中巿場走勢？（２）股票之價、量變化是否
      背離同類股股票走勢？（３）行為人是否有以高於平均買價、接近最高買價或
      以漲停價委託或以拉尾盤方式買入股票？（４）行為人有無利用拉抬後之股票
      價格賣出系爭股票獲得鉅額利益？亦即造成交易暢旺，乘機出售圖利之客觀情
      事。而若無上述人為原因，投資者認值得投資之股票而大量連續買進股票，尚
      難遽認行為人主觀上有影響市場行情之意圖而該當證券交易法第一百五十五條
      第一項第四款之規定。
（二）本件公訴人於起訴書之證據併所犯法條欄雖載稱被告辛○○、庚○○違反證券
      交易法第一百五十五條第一項第三款、第四款、第六款之規定，而犯同法第一
      百七十一條之罪嫌。惟證券交易法第一百五十五條第一項第三款係規定，對於
      在證券交易所上市之有價證券，不得意圖抬高或壓低集中交易市場某種有價證
      券之交易價格，與他人通謀，以約定價格於自己出售，或購買有價證券時，使
      約定人同時為購買或出售之相對行為者。然遍觀本件起訴書所載之犯罪事實，
      並無隻言片語述及被告辛○○二人有違反證券交易法第一百五十五條第一項第
      三款之「相對委託」犯行，該部分法條顯屬贅引，公訴人於審理中亦當庭更正
      ，該部分本院自無毋庸審究，合先敘明。
（三）公訴人認被告辛○○、庚○○涉有前揭罪嫌，係以：被告二人與梁柏薰、己○
      等對書寫前開協議書及二人有連續買進國賓瓷公司股票，己○至八十六年七月
      底，以尚淑慧部份共買進一○七四張、乙○○部份二七八九張，八十六年七月
      卅一日股東會前均未賣出一張，至梁柏薰則借用大合群公司八十六年四、五月
      間至同年七月間連續買進國賓瓷公司股票共約二千五百張等情，分別業據證人
      己○、梁柏薰二人於調查、偵訊時證述詳實，並經證人蔡正德之妻張麗卿、王
      煌樟、蔡碧玲、盧麟槐、黃義雄、葉梅瓊、鍾德富等於調查時、證人丁○○、
      乙○○二人於調查暨偵訊時證述甚詳。又查卷附八十六年七月廿三日協議書載
      乙方己○、梁柏薰持有之二萬張國賓瓷公司股票必須延遲至一九九七年九月卅
      日便可售出，甲 (庚○○）方同意開立每張二元之差額給乙方補其差額，甲、
      乙雙方同意以九月卅日驗收股票，以當日收盤價為準，卅五元以下歸乙方所有
      ，卅五元以上，甲、乙雙方各得百分之五十，乙方可於九月卅日適度調節，但
      不得影響盤價等語，及卷附八十六年七月卅日約定書載乙方己○從一九九七年
      八月一日起保持二萬張國賓瓷公司股票，至一九九七年九月卅日止，不得短少
      ，甲方 (庚○○）須護盤，不得低於卅一．五元，甲方如還須乙方即己○代為
      鎖碼，須每張補償二．五元利息補貼金等語，足證被告辛○○、庚○○等有與
      己○、梁柏薰等約定，連續買進國賓瓷公司股票以鎖碼該股票，除幫擎碧建設
      公司入主該公司外，並便利操縱股價之意圖至為灼然。此外，復有庚○○與己○為國賓瓷公司之股東會協議書、庚○○與梁柏薰（擁有二萬張國賓瓷公司股
      票）協議書、庚○○與己○之協議書、非屬徵求委託書明細表、被告辛○○付
      與梁柏薰使用人頭蔡正德等股票差額一千四百萬元支票流向、國賓瓷公司八十
      六年度 (八十六年七月卅一日）臨時股東會記錄選任董監狀況、臺灣證券交易
      所國賓瓷公司股票監視報告、重大訊息行情資料明細、各媒體報導資料（內有
      接受訪問謂給國賓瓷公司股東一個承諾，要讓公司轉虧為盈，明年配股可達一
      元，後年股利可達五元；國賓瓷公司經營權易主）、八十六年四月至八月之公
      布或通知注意交易資訊月計表、國賓瓷公司股票買賣成效前五十名投資人及前
      十名券商明細、買賣較大投資人之交易資訊及交割憑證、董監買賣成效明細表
      、相關投資人成效委託買賣明細、集團成員及個投資人對股價影響分析表等在
      卷佐證，參酌被告辛○○於偵訊時亦供述股東會後有股東賣七百多張等為其論
      據。
（四）訊據被告辛○○、庚○○固坦承分係擎碧建設公司之董事長、副董事長，且有
      買賣國賓瓷公司股票，並有與梁柏薰、己○簽訂協議書等事實不諱，惟均堅決
      否認有何違反證券交易法之犯行，被告辛○○辯稱：僅係要入主經營國賓瓷公
      司，非有意炒作該股票等語；被告庚○○則以董事長即被告辛○○叫伊簽名，
      伊就簽協議書，詳細情形伊均不知情等詞置辯。
（五）經查，被告庚○○與己○於八十六年七月廿三日之協議書載乙方己○、梁柏薰
      持有之二萬張國賓瓷公司股票必須延遲至八十六年九月卅日便可售出，甲 (庚○○）方同意開立每張二元之差額給乙方補其差額，甲、乙雙方同意以九月卅
      日驗收股票，以當日收盤價為準，卅五元以下歸乙方所有，卅五元以上，甲、
      乙雙方各得百分之五十，乙方可於九月卅日適度調節，但不得影響盤價等語；
      八十六年七月卅日約定書載乙方己○從八十六年八月一日起保持二萬張國賓瓷
      公司股票，至八十六年九月卅日止，不得短少，甲方 (庚○○）須護盤，不得
      低於卅一．五元，甲方如還須乙方即己○代為鎖碼，須每張補償二．五元利息
      補貼金等語，固有協議書二紙附卷可憑。然觀其協議內容，係約定乙方即己○
      、梁柏薰之持股於八十六年九月卅日前不得出售，旨在維持國賓瓷公司股價及
      渠等持有股數，並無須連續以高價買入或以低價賣出之約定，已難謂渠等有「
      抬高」或「壓低」國賓瓷公司股票之意圖，此由八十六年七月廿三日協議書第
      九條載稱「但不得影響盤價」乙語觀之即明。又卷附八十六年七月廿三日另份
      協議書稱「為國賓瓷股東會，共同協議如下：乙方（按即己○）必須負責協助
      甲方取得國賓瓷十一席董事及二席監察人」，及偵查中之共同被告梁柏薰、己○亦分別於偵查中或本院訊問中供稱渠等目的是經營國賓瓷公司等語，核與被
      告辛○○、庚○○所辯相符，參以被告辛○○及其所屬之擎揚投資公司、被告
      庚○○確於八十六年七月卅一日國賓瓷公司股東會改選時，奪得九席董事、二
      席監事，有國賓瓷公司八十六年七月卅一日股東臨時會議事錄乙紙在卷可參，
      被告辛○○、庚○○辯稱渠等簽署上開協議書係以入主並經營國賓瓷公司為目
      的，非為意圖抬高集中交易市場國賓瓷公司股票之交易價格等語，尚堪採信。
      是尚難執該協議書謂被告等有影響股票交易市場行情之意圖。況依國賓瓷公司
      董監事買賣股票明細表所載，被告辛○○、庚○○買進國賓瓷公司股票之時間
      如附表一、二所示，除被告庚○○曾於簽訂協議書後之八十六年八月六日買進
      九十萬股之國賓瓷公司股票外，被告辛○○、庚○○買進該股票均在簽訂協議
      書之前，益徵該協議書不足為不利被告之認定。
（六）次查，被告辛○○二人買進國賓瓷公司股票係在八十六年六月十八日至同年八
      月六日間，已如前述。惟依臺灣證券交易所股份有限公司（下稱臺灣證券交易
      所）於八十六年五月一日至同年八月卅日（下稱查核期間）對國賓瓷公司股票
      所作之監視報告顯示，於該查核期間買賣較大投資人所歸納之三個可能相關投
      資人集團及十四名個別投資人，並無被告辛○○、庚○○二人或其相關集團，
      且被告辛○○、庚○○買進國賓瓷公司股票當日，並無明顯影響股價之情事，
      此有臺灣證券交易所八十六年十一月廿四日台證（86）密字第二九八九九號函
      附之監視報告在卷可稽。且經核該監視報告內所附國賓瓷公司股票、同類股票
      暨集中交易市場價、量變化之比較表及指數變化、成交量變化圖，於被告辛○○、庚○○買進國賓瓷公司股票期間，該股票之價、量走勢與集中巿場及同類
  股即玻璃陶瓷類股票雖未盡相符，然尚無明顯悖離情形。再依監視報告、國賓
      瓷公司董監事買賣股票明細表、查核期間之證券行情資料明細表及起訴書所載
      事實，被告等買進期間，均無以漲停價委託或於收盤前連續以當日漲停之高價
      大量委託買入拉尾盤等行為。另被告辛○○雖於八十六年八月卅日將持有國賓
      瓷公司股票以廿六．四至廿六．八元之價格賣出，然其賣出之成交價明顯低於
      買進之平均價格，並無獲利；被告庚○○除將八十六年七月十日買進之十萬股
      於翌日以廿七．四元賣出外，其餘一百萬股並未賣出，均有前揭董監事買賣股
      票明細表附卷可查，堪認被告辛○○二人並無利用高價連續拉抬股票價格，進
      而利用拉抬後之股票價格賣出股票，以獲取鉅額利益之情事。揆諸前引實務及
      學說見解，就現存事證尚無從認定被告辛○○、庚○○二人有人為炒作操縱國
      賓瓷公司股票之主觀犯意。
（七）又任何人皆可在集中市場自由買賣股票，而影響股票價格之因素復完全取決於
      市場法則，尚非一、二人之力所能片面操控，且證券法令除每日有法定漲、跌
      停板限制及部分特殊規定外，並未規定每人每日在各股所能買賣之數量及價格
      ，在自由經濟體制下，經由集中交易市場決定之交易價格，原則上即應推定為
      合法，除非有相當之證據證明其中有違背法令或不法之行為，否則自難以推測
      之方式認定某特定投資人之投資行為係屬違法。
（八）再按，證券交易法第一百五十五條第一項第四款所謂「連續以高價買入」，係
      指於特定期間內，逐日以高於平均買價，接近最高買價之價格或以最高之價格
      買入而言（最高法院七十四年臺上字第五八六一號判決意旨參照）。本件被告
      辛○○、庚○○買進國賓瓷公司股票之價格，與當日該股票最高價、最低價、
      收盤價，均詳如附表一、二所示，此有前揭國賓瓷公司董監事買賣股票明細表
      、查核期間之證券行情資料明細表附卷可考，依該資料觀之，被告辛○○、庚○○並無明顯逐日以高於平均買價，接近最高買價之價格或以最高之價格買入
      之情形，與證券交易法第一百五十五條第一項第四款規定須「連續以高價買入
      」之客觀要件，尚屬有間。
（九）至梁柏薰或己○自行或以人頭大量購買國賓瓷公司股票，其交易日期大部分均
      在八十六年七月廿三日與被告辛○○、庚○○二人協議之前，此有前述監視報
      告資料可據；況且被告辛○○、庚○○與梁柏薰、己○所簽定之協議書，尚不
      足認定渠等有意圖抬高國賓瓷公司股票而連續買進之犯意聯絡，已詳論於前，
      則梁柏薰、己○二人及其相關人頭戶買賣國賓瓷公司股票之行為，難認與被告
      辛○○二人有何關係，其交易資料自無從執為被告有違反證券交易法之不利證
      據。
（十）末查，被告辛○○、庚○○及所屬擎揚投資公司，確實於八十六年七月卅一日
      股東會當選多席董監事而入主國賓瓷公司，業如前述，是媒體就此為相關報導
      ，實屬記者陳述事實之問題；又起訴書事實載稱「於當次股東會立即提出八億
      元現金增資，且利用一些知名人士為該公司法人股東及發布利多，如八十七年
      每股配一元，八十八年每股配五元」等語，縱然屬實，客觀上亦難謂有何違反
      證券交易法第一百五十五條第一項第六款「直接或間接從事其他影響集中交易
      市場某種有價證券交易價格之操縱行為」，此由檢察官於本院審理中已當庭更
      正本件起訴法條僅違反證券交易法第一百五十五條第一項第四款規定即明，附
      此敘明。
（十一）此外，本院復查無其他足可證明被告辛○○、庚○○意圖抬高或壓低股票交
        易價格及連續買進或賣出之積極證據，依據上述說明，自難僅因被告等有多
        次買進國賓瓷公司股票之事實，以推測或擬制之方法，遽課以渠等違反證券
        交易法之罪嫌，自應就被告辛○○、庚○○部分為無罪之諭知。
（十二）臺灣臺北地方法院檢察署檢察官移送併辦之八十八年度偵字第一一四八四號
        、第一五三七六號案件，其罪名係背信，與本案起訴事實有異；且本件被告
        辛○○、庚○○既經判決無罪，該併辦部分即非起訴效力所及，非本院所得
        審究，應退由檢察官另行偵查。
三、免訴部分（即被告戊○○、乙○○、丁○○、甲○○、丙○○部分）
（一）按犯罪後之法律已廢止其刑罰者，應諭知免訴之判決；又免訴之判決，得不經
      言詞辯論為之，刑事訴訟法第三百零二條第四款、第三百零七條分別定有明文
      。
（二）本件公訴人起訴被告戊○○、乙○○、丁○○、甲○○、丙○○等人犯證券交
      易法第一百七十七條第三款罪嫌，固非無見。惟查，證券交易法第一百七十七
      條第三款之規定，業於八十九年六月卅日經立法院三讀通過修正刪除，並經總
      統於同年七月十九日公布，同年月廿一日生效。是被告戊○○等人犯罪後，法
      律既已廢止其刑罰，爰依首揭規定，就渠等部分，不經言詞辯論，逕為免訴判
      決之諭知。
據上論斷，應依刑事訴訟法第三百零一條第一項、第三百零二條第四款、第三百零七
條，判決如主文。
本案經檢察官林秀濤到庭執行職務
中      華      民      國    九十      年      七      月     十九     日
                                      臺灣臺北地方法院刑事第八庭
                                          法  官  宋  松  璟
右正本證明與原本無異。
如不服本判決，應於判決送達後十日內，向本院提出上訴狀。
                                          書記官  楊  文  祥
中      華      民      國    九十      年      七      月     十九     日
附表一（被告辛○○買進國賓瓷公司股票一覽表）
 ┌──┬──────┬────┬────┬───┬───┬───┬──┐
 │編號│買 進 日 期 │買進數量│買進價格│當  日│當  日│收盤價│備註│
 │    │            │ (股)   │        │最高價│最低價│      │    │
 ├──┼──────┼────┼────┼───┼───┼───┼──┤
 │ 一 │八十六年六月│七十七萬│卅元至卅│卅．八│廿九．│卅．五│分五│
 │    │十八日      │        │．五元  │元    │六元  │元    │次買│
 │    │            │        │        │      │      │      │進  │
 ├──┼──────┼────┼────┼───┼───┼───┼──┤
 │ 二 │八十六年六月│六十萬  │廿八．六│廿九．│廿八．│廿九元│分五│
 │    │廿三日      │        │元至廿九│四元  │五元  │      │次買│
 │    │            │        │．四元  │      │      │      │進  │
 ├──┼──────┼────┼────┼───┼───┼───┼──┤
 │ 三 │八十六年六月│卅萬    │廿二元  │廿二元│廿二元│廿二元│跌停│
 │    │廿七日      │        │        │      │      │      │板  │
 ├──┼──────┼────┼────┼───┼───┼───┼──┤
 │ 四 │八十六年七月│卅八萬一│廿六．一│廿六元│廿八．│廿六．│分二│
 │    │三日        │千      │元至廿六│      │三元  │八元  │次買│
 │    │            │        │．七元  │      │      │      │進  │
 └──┴──────┴────┴────┴───┴───┴───┴──┘
附表二（被告庚○○買進國賓瓷公司股票一覽表）
 ┌──┬──────┬────┬────┬───┬───┬───┬──┐
 │編號│買 進 日 期 │買進數量│買進價格│當  日│當  日│收盤價│備註│
 │    │            │ (股)   │        │最高價│最低價│      │    │
 ├──┼──────┼────┼────┼───┼───┼───┼──┤
 │ 一 │八十六年七月│十萬    │廿六．三│廿六．│廿五．│廿六．│分二│
 │    │十日        │        │元至廿六│五元  │八元  │五元  │次買│
 │    │            │        │．五元  │      │      │      │進  │
 ├──┼──────┼────┼────┼───┼───┼───┼──┤
 │ 二 │八十六年七月│十萬    │卅．四元│卅一．│廿八．│卅一．│    │
 │    │十四日      │        │        │七元  │八元  │一元  │    │
 │    │            │        │        │      │      │      │    │
 ├──┼──────┼────┼────┼───┼───┼───┼──┤
 │ 三 │八十六年八月│九十萬  │廿九．五│卅元  │廿九．│廿九．│    │
 │    │六日        │        │元      │      │一元  │七元  │    │
 └──┴──────┴────┴────┴───┴───┴───┴──┘


司法院資訊處製作；財團法人民間司法改革基金會備份。
